【裁判字號】    92,聲,430
【裁判日期】    920508
【裁判案由】    
【裁判全文】
臺灣板橋地方法院民事裁定  九十二年度聲字第四三○號
    聲  請  人  台北國際商業銀行股份有限公司
    即  債權人
    法定代理人  游國治
    相  對  人  甲○○
    即  債務人  傅祺宗
右聲請人聲請發還擔保金事件，本院裁定如左：
    主      文
本院八十七年度存字第一九六五號提存事件內聲請人所提存之擔保金中央政府重大交
通建設公債八十五年度甲類第六期債票面額伍拾萬元壹張及息票第七期至第三十期 (
號碼：八五Ｃ○○○三六Ｃ）面額壹拾萬元貳張及息票第七期至第三十期（號碼：八
五Ｃ○○四二五Ｂ、八五Ｃ○○四二二Ｂ）共計新台幣柒拾萬元整准予發還。
聲請程序費用由相對人連帶負擔。
    理      由
一、按返還擔保金，如符合：（一）應供擔保之原因消滅者。（二）訴訟終結後，供
    擔保人證明已定二十日以上之期間，催告受擔保利益人行使權利而未行使者之要
    件，法院得以裁定返還擔保金，於民事訴訟法第一百零四條定有明文。
二、本件聲請意旨略以：聲請人原為保全借款債務之請求，奉鈞院八十七年度裁全天
    字第二一二八號民事裁定，提供中央政府重大交通建設公債八十五年度甲類第六
    期債票共計新台幣柒拾萬元之擔保金聲請對相對人假扣押在案，嗣原欲保全請求
    之資產業經處分完畢，債務已獲清償，已無假扣押之必要，除於民國九十年六月
    十三日向鈞院具狀撤回假扣押之執行，並撤銷假扣押之裁定，且定二十日以上之
    期間催告相對人行使權利而未行使，為此提出鈞院八十七年度裁全天字第二一二
    八號民事裁定、八十七年度存字第一九六五號提存書、撤回假扣押執行聲請狀、
    九十年度全聲字第二五六號民事裁定、確定證明書、存證信函暨其回執、戶籍謄
    本等影本各一件，聲請發還擔保金等語。
三、聲請人上開主張，業據提出本院八十七年度裁全天字第二一二八號民事裁定、八
    十七年度存字第一九六五號提存書、撤回假扣押執行聲請狀、九十一年度全聲字
    第二五六號民事裁定、確定證明書、台北法院郵局第三九一號存證信函暨其回執
    、台北法院郵局第一二三號存證信函暨其回執，並經本院依職權調閱本院八十七
    年度裁全字第二一二八號、八十七年執全字第一四四三號保全程序暨執行卷、八
    十七年度存字第一九六五號擔保提存卷、九十年度全聲字第二五六號撤銷假扣押
    卷查明無誤，聲請人之聲請意旨核與民事訴訟法第一百零四條第一項第二款規定
    相符，應予准許。
四、爰依民事訴訟法第九十五條、第八十五條第二項，裁定如主文。
中      華      民      國    九十二    年      五      月      八      日
                                  臺灣板橋地方法院民事第三庭
~B法      官  朱嘉川
右為正本係照原本作成。
如對本裁定抗告須於裁定送達後十日內向本院提出抗告狀。
中      華      民      國    九十二    年      五      月      九      日
~B法院書記官  馬文慶


司法院資訊處製作；財團法人民間司法改革基金會備份。
